Weverton Lima Barbosa da Silva

Brasileiro, Idade: 24 anos, Solteiro

Endereço: Jardim Damasceno - São Paulo Telefone: (11) 91890 — 1865 (WhatsApp) Telefone Residencial: (11) 3925 — 9144 (Fixo)

Email: wevertonlbs00@gmail.com

Linkedin: https://www.linkedin.com/in/wevertonbarbosa00

Github: https://github.com/Wevertonbarbosa

OBJETIVO: Desenvolvedor Front End

RESUMO PROFISSIONAL

Sou um Desenvolvedor front end com experiência comprovada no setor de tecnologia em uma das melhores empresas de tecnologia do Brasil, atuando em um ambiente altamente competitivo e inovador.

Tenho conhecimento sólido em HTML5, CSS3 e JavaScript, com experiência nos principais frameworks Angular, Vue e React. Possuo fortes habilidades em Back-End com Java e Spring Boot, além de experiência com bancos de dados relacionais como Oracle, SQL Server e MySQL e sempre me desafio em novas tecnologias. Possuo mais de 18 certificações em renomadas instituições como Alura, DIO, FIAP, TOTVS e Ada Tech, e sempre com muita vontade de aprender. Atualmente, estou cursando Análise e Desenvolvimento de Sistemas na FIAP, instituição com nota máxima no MEC e referência em inovação tecnológica no Brasil.

COMPETÊNCIAS

Trabalho em equipe, Resolução de Problemas, Atenção aos Detalhes, Vue, Comunicação, HTML, CSS, JavaScript, Bootstrap, Consumo de RESTful APIs, Testes automatizados, Git, Github, Interfaces UX/UI, Angular, TypeScript, Responsive Design, Oracle, SQL Server, MySQL, Proatividade, API Rest, Persistência, Banco de dados Relacionais, Java, Spring Boot, Desenvolvimento Front End, Protocolo HTTP, Lógica de programação, SPA, Novas Tecnologias

EXPERIÊNCIA PROFISSIONAL

Empresa: TOTVS, Cargo: Técnico de Desenvolvimento de Software

08/2023 - 03/2024

- Experiência com desenvolvimento de soluções escaláveis no sistema ERP Protheus, utilizando a linguagem ADVPL (TOTVS).
- Experiência com integrações de APIs no Front End utilizando o framework Angular
- Experiência em elaboração de documentos técnicos detalhados para documentar processos e procedimentos.
- Experiência com resoluções de problemas complexos, incluindo identificação e correção de bugs, depuração e abordagem de questões relacionadas à lógica de programação.
- Criei e mantive interfaces do sistema, utilizando o framework angular com PO-UI (TOTVS).
- Experiência com projetos utilizando metodologias ágeis Scrum e Kanban.

Empresa: Ericsson – Cargo: Aprendiz

2017/10 - 2018/09

- Responsável pelas elaborações, atualizações e criações de planilhas de controle no Excel
- Preenchimento de planilhas no Excel
- Controle e criação de acesso a técnicos atráves dos sistemas operacionais

EDUCAÇÃO

FIAP, Ensino superior

Atuamente – Término: 12/2024

Análise e Desenvolvimento de Sistemas

CURSOS

TOTVS e Ada Tech – Desenvolvedor Back-End Java

10/2022 - 04/2023

- Lógica de programação em Java com framework Spring Boot
- Desenvolvimento de Softs Skills
- Programação Orientada a Objeto (POO)
- Banco de dados Microsoft SQL Server

Instituto da Oportunidade Social (IOS) - Desenvolvedor Web

03/2022 - 07/2022

- Lógica de programação
- Ferramentas Front-end: HTML5, CSS3, JavaScript, React.Js e Java
- Desenvolvimento de Soft Skills

CERTIFICADOS

- RxJS e Angular: programando de forma reativa (Alura)
- Angular: trabalhando com Tokens JWT na autenticação e cadastro (Alura)
- Vue 3: explorando o framework (Alura)
- Vue 3: entendendo componentes, diretivas e reatividade no framework (Alura)
- Angular: testes automatizados com Jasmine e Karma (Alura)
- Angular: componentização, formulários e interação com APIs (Alura)
- TypeScript para Angular (Digital Innovation One)
- Potência Tech Angular Developer Powered by iFood
- Dominando o Protocolo HTTP (Digital Innovation One)
- Single Page Application com Angular SPA (Digital Innovation One)
- Trabalhando com Services no Angular (Digital Innovation One)